臺灣臺北地方法院民事簡易判決
111年度北簡字第9518號
原      告  財團法人中衛發展中心

法定代理人  謝明達
訴訟代理人  余修智
            賴俐君
被      告  業盛條碼股份有限公司

特別代理人  林能正


上列當事人間返還補助款事件，本院於民國111年9月19日言詞辯
論終結，判決如下：
    主      文
被告應給付原告新臺幣205,000元，及自民國111年8月24日起至
清償日止，按年息5%計算之利息。
訴訟費用新臺幣2,210元由被告負擔。 
本判決得假執行。 
    事實及理由
一、兩造合意以本院為第一審管轄法院，有經濟部工業局109年
    度經濟部工業局補助款契約書（下稱系爭契約）第23條第11
    款在卷可憑，本院自有管轄權。
二、原告主張：伊受經濟部工業局委託代為辦理「受嚴重特殊傳
    染性肺炎影響之中小型製造業即時輔導主題式研發計畫補助
    」事項，於民國109年7月8日與被告簽訂系爭契約，由被告
    執行利用桌面共享資訊服務達到辦公室防疫方案計畫，伊已
    於109年12月23日、110年5月5日各撥款新臺幣（下同）102,
    500元予被告，依系爭契約第20條之約定，被告於計畫執行
    期間如有解散、歇業或停業等情形，應主動告知原告，並無
    條件繳回已撥付之補助款，惟被告公司於109年12月3日解散
    ，未依約通知亦未返還補助款，屢催未獲置理。為此依系爭
    契約、民法第229條第2項、第231條第1項及第233條第1項規
    定提起本訴等語。並聲明：被告應給付205,000元，及自起
    訴狀送達翌日起至清償日止，按年息5%計算之利息。
三、被告則以：原告既稱被告公司於109年12月3日解散，為何仍
    於110年5月5日發放補助款？解散係因股東間有糾紛，曾向
    經濟部商業司提起訴願；另所收補助款皆用於執行計畫如付
    款給協力廠商、人力資源配置使用等語置辯。並聲明：原告
    之訴駁回。
四、本院之判斷：
　㈠經查，原告主張其於簽訂系爭契約後分別撥款予被告，依系
    爭契約第20條約定：「乙方（即被告）於本個案計畫執行期
    間如有解散、歇業或停業等情形，乙方應主動告知甲方（即
    原告），並無條件繳回已撥付之全額政府補助款。」、第3
    條：「本個案計畫之全程執行期間自109年7月8日起至110年
    2月28日止。」等語（見本院卷第21、37頁），惟被告公司
    解散並未通知原告、經催告後亦未繳回補助款等情，業據提
    出與其所述相符之系爭契約、撥款紀錄、催告函及存證信函
    等件為證（見本院卷第21-41頁、第53頁、第69頁、第81-10
    5頁），並為被告所不爭執，堪可信實。是原告請求返還補
    助款，自屬有據。
　㈡被告雖辯稱其於109年12月3日遭新北市政府解散，係因股東
    間有糾紛之故，曾向經濟部商業司提起訴願及所收補助款皆
    用於執行計畫如付款給協力廠商、人力資源配置使用云云，
    惟此並不影響其未依前揭約定通知原告、並應返還補助款之
    事實，是被告所辯，容有所誤，並無可取。
五、綜上，原告依上開法律關係，請求被告給付205,000元，及
    自起訴狀繕本送達翌日即111年8月24日（見本院卷第133頁
    ）起至清償日止，按年息5%計算之利息，為有理由，應予准
    許。
六、本件事證已臻明確，兩造其餘攻擊防禦方法及所舉證據，核
    與本件判決結果不生影響，爰不再逐一論列。
七、本件係適用簡易程序所為被告敗訴之判決，應依職權宣告假
    執行；併依職權諭知被告得供擔保而免為假執行。
八、訴訟費用負擔之依據：民事訴訟法第78條。依職權確定訴訟
    費用額為2,210元（第一審裁判費），由被告負擔。
中　　華　　民　　國　　111 　年　　10　　月　　 7　　日
                  臺北簡易庭  法  官　林振芳
上列正本係照原本作成。
如不服本判決，應於判決送達後20日內向本庭（臺北市○○○路0段
000巷0號）提出上訴狀。如委任律師提起上訴者，應一併繳納上
訴審裁判費。
中　　華　　民　　國　　111 　年　　10　　月　　 7　　日
　　　　　　　　　　　　　　　書記官  賴敏慧